Finding Aid for the Collection of Mexican Pamphlets and Other Printed Material LSC.1365
UCLA Library Special Collections
- Item No. 40. Curiosa compilacion de documentos originales e importantismimos, relativos a la conquista de ambas Americas en aquella epoca …, y tiempos posteriores hasta la independencia: sacados de los Archivos de Espana~, y sin cuya lectura no puede formarse idea de la conquista, ni de los conquistadores, y dema´s sucesos principales ocurridos hasta el an~o de 1840 / Mr. Ternaux; dalos [i.e. dados] a luz, traducidos del france´s … Carlos Maria de Bustamante., 20 p. 22 cm. (Box 10)
  Mexico–History–Conquest, 1519-1549.
- Item No. 41. El enamorado de Cristo, 1840; 4 p. Ill. 22 cm. (Box 10)
  Catholic Church–Prayer-books and devotions
- Item No. 42. Estracto del informe: que en los días 15 y 16 del presente mes hizo en la primera sala de la Suprema Corte de Justicia el Lic. Mariano Esteva, por los dueños de la Mina de San Clemente, en el recurso de nulidad promovido por Joaquín Llaguno contro 1a sentencia que pronunciaron los jueces de Zacatecas, Joaquín Calderón y Eduardo González Laris, en el espediente sobre denuncio de dicha mina., 1840; 62 p. Ill. 21 cm. (Box 10)
  Mining law – Mexico.
- Item No. 43. Exposicion que dirigen al Congreso general los apoderados de los militares retirados manifestandole la triste situacion a que se hallan estos reducidos., 1840; 12 p. Ill. 21 cm. (Box 10)
- Item No. 44. Histórico y sagrado novenario de la milagrosa imagen de Nuestra Señora del Pueblito, de la santa provincia de religiosos observantes de San Pedro y San Pablo de Michoacán., 1840; 128 p Ill. 15 cm. (Box 10)
  Pueblito, Our Lady of. Shrines – Querétaro (Mexico) Mary, Blessed Virgin, Saint – Devotion to.
- Item No. 45. Los que subscribimos, 1840; [2] p. 22 cm. (Box 10)
  Mary, Blessed Virgin, Saint – Devotion to – Mexico Guadalupe, Our Lady of
- Item No. 46. Manifestacion al publico del impresor ciudadano Ignacio Cumplido, con motivo de su prision, verificada el 21 de octubre de 1840., 20 p. Ill. 21 cm. (Box 10)
  Freedom of the press – Mexico. Gutiérrez Estrada, José María, 1800-1867. Carta dirigida al escmo. sr. presidente de la república.
- Item No. 47. Pequeña defensa del Seminario Conciliar de este arzobispado, contra un comunicado inserto en el Museo popular: ó sea, Diálogo entre un colegial actual del mismo, y una respetable anciana., 1840; 8 p. 22 cm. (Box 10)
  Catholic Church – Mexico – History. Catholic Church. Mexico (Archdiocese)
- Item No. 48. Proyecto de reforma de las leyes constitucionales de la Republica Mexicana, inciado por los individuos de la Comision especial nombrada por la Camara de diputados, para entender en este asunto y leido en la sesion de 30 de junio del presente año [1840]., 138 p. 20 cm. (Box 10)
- Item No. 49. Regla y constituciones del orden tercero del real y militar de nuestra señora de la merced redencion de cautivos y catalogo de sus gracias indulgencias, remisiones y privilegios concedidos por los SS. PP. Inocencio XI. y Benedicto XIII. y otros sumos pontifices. Dispuestas en nuevo metodo y forma para personas de todos estados., 1840; 55 p. Ill. 16 cm. (Box 10)
  Mercedarians. Third order. Catholic Church.; Pope.
- Item No. 50. Testamento del asno., 1840; 4 p. Ill. 22 cm. (Box 10)
- Item No. 51. Visita espiritual.: Devoto septenario en memoria, honor, culto y reverencia del gloriosisimo transito de señor San Jose,: que sus devotos pueden hacer el mes de julio, ó cada mes, segun les dictare el afecto y devocion. Breve resumen de su nacimiento, dones, hermosura y dichosa muerte, con sus meditaciones y jaculatorias., 1840; 50 p. Ill. 15 cm. (Box 10)
  Devotional exercises – Catholic Church. Joseph, Saint – Prayer-books and devotions – Spanish. Catholic Church - Prayer-books and devotions – Spanish.
- Item No. 52. Carta al pueblo Mexicano sobre la verdadera conspiracion del momento. Dedicase a los sres. Periodistas de la republica y demas escritores que se ocupan de combatir el establecimiento de los Jesuitas, particularmente el autor de las Cuatro Palabras., 1841; 20 p. 23 cm. (Box 10)
- Item No. 53. Carta del Illmo. y venerable siervo de Dios Don Juan de Palafox, obispo de Puebla, al santisimo papa Inocencio X, sobre los asuntos que tuvo con los jesuitas., 1841; 38 p. Ill. 21 cm. (Box 10)
  Innocent X, Pope, 1574-1655. Jesuits – Mexico.
- Item No. 54. Carta pastoral del exmo. e illmo. señor obispo de Puebla a sus diocesanos labradores, sobre el pago de diezmos …, 1841; 79 p. Ill. 21 cm. (Box 10)
  Tithes – Mexico. Church and state – Mexico. Catholic Church – Mexico.
- Item No. 55. Contestacion que el doctor José María Aguirre … da al Suplemento n. 31 del Mosquito mexicano, que publicó el sr. lic. don Manuel Castañeda y Nájera, e insertó en el num. 11 del Observador judicial, con el objeto de defender el fallo que los señores don José María Rosas, don José María Esquivel …, 1841; 48 p. 21 cm. (Box 10)
  Actions and defenses – Mexico.Verástegui de García, María de Jesús. García, Roberto. Castañeda y Nájera, Manuel de.
- Item No. 56. Defensa de la Compañía de Jesús. Prospecto., 1841; 8 p. 22 cm. (Box 10)
- Item No. 57. Defensa de la jurisdiccion ordinaria de los señores obispos para conocer de los negocios de los regulares en grado de apelacion de sus tribunales propios, ó, sea Respuesta al impreso que dió a luz el M.R.P. Provinicial de San Diego soste niendo la incompetencia del tribunal eclesiastico ordinario para el conocimiento de tales asuntos., 1841; 105 p. 22 cm. (Box 10)
  Ecclesiastical courts – Mexico. Rojas, Francisco Antonio. Breve defensa de las exenciones y privilegios regulares. Catholic Church – Mexico.
- Item No. 58. Discurso sobre el derecho con algunas observaciones acerca de las reformas que deben hacerse en nuestra lejislacion, 1841; 60 p. 22 cm. (Box 10)
  Law – Mexico. Law reform – Mexico.
- Item No. 59. Empresa de avío para la mina de San Nicolás alias El Jacal, en el mineral de Pachuca., 1841; 35 p. Ill. 20 cm. (Box 10)
  Mines and mineral resources – Mexico – Pachuca Region.
- Item No. 60. En el Aniversario del 1 de Agosto de 1841 en que cumple quatro años el ejercicio nocturno establecido en la Escuela del Espiritu Santo, el P. Obediencia y los Hermanos asistentes convidan á los demás con este Himno., 1 leaf 16 cm. 5 copies. (Box 10)
  Catholic Church–Prayer-books and devotionsCatholic Church Hymns
- Item No. 61. En el Aniversario del 1 de Agosto de 1841 en que cumple quatro años el ejercicio nocturno establecido en la Escuela del Espiritu Santo, el P. Obediencia y los Hermanos asistentes convidan á los demás con este Himno., 1 leaf 16 cm. (Box 10)
- Item No. 62. En el Aniversario del 1 de Agosto de 1841 en que cumple quatro años el ejercicio nocturno establecido en la Escuela del Espiritu Santo, el P. Obediencia y los Hermanos asistentes convidan á los demás con este Himno. (Box 10)
- Item No. 63. Esposicion a las augustas camaras. Representacion que al soberano congreso dirije el presbitero Francisco Mendizabal., 1841; 26 p. 20 cm. (Box 10)
  Church and state in Mexico. Jesuits – Mexico.
- Item No. 64. Esposicion que el general Don Mariano Paredes y Arrillaga hace a sus conciudadanos, en manifestacion de su conducta politica, militar y economica en la presente revolucion., 1841; 28 p. Ill. 24 cm. (Box 10)
  Mexico –History –1821-1861. Mexico –Politics and government –1821-1861.
- Item No. 65. Esposición que hacen las Comisiones de Hacienda y Tejas para fundar el proyecto que presentaron a la Cámara de Diputados sobre ausilios para la guerra de Tejas, Compañía del Tabaco, y amortización de la moneda de cobre: en contestación a la manifestación del Sr. Pimentel., 1841; 48 p. 21 cm. (Box 10)
  Finance, Public – Mexico. Tobacco industry – Mexico. Copper coins – Mexico.
- Item No. 66. Idea de San Ignacio de Loyola, o Lo que son los jesuitas., 1841; 20 p. Ill. 21 cm. (Box 10)
  Ignatius, of Loyola, Saint, 1491-1556. Jesuits – Mexico.
- Item No. 67. Juicio crítico sobre el restablecimiento de la Compañía de Jesus: ó investigaciones filosófico-políticas, sobre si conviene en las presentes circumstancias reponerla en la República Mexicana, 1841; 20 p. Ill. 23 cm. (Box 10)
- Item No. 1. Manual de oraciones para ayudar a bien morir: sacado de varios autores, 1841; 36 p. Ill. 15 cm. (Box 11)
  Extreme unction. Death – Religious aspects. Catholic Church – Spanish.
- Item No. 2. Pastoral del ilustrisimo señor arzobispo de Mégico, dr. d. Manuel Posada y Garduño., 1841; 13 p. Ill. 21 cm. (Box 11)
- Item No. 3. Representacion que al Soberano Congreso dirije el presbiterio Francisco Mendizabal, 1841; 17 p. Ill. 16 cm. (Box 11)
  Education – Mexico. Jesuits – Education. Jesuits – Mexico.
- Item No. 4. Representacion que al Soberano Congreso dirije el presbiterio Francisco Mendizabal, 1841; 26 p. 20 cm. (Box 11)
- Item No. 5. Varias oraciones a Jesucristo y su Santisima Madre, con las doce Ave Marías, un ejercio en honra de su adolorido Corazon, y una Oracion con los Gozos al Santísimo Patriarca Señor San Jose., 1841; 16 p. 10 cm. (Box 11)
- Item No. 6. Verdadera idea de san Ignacio de Loyola, contra la falsa publicada en estos ultimos meses., 1841; 24 p. 20 cm. (Box 11)
  Ignatius, of Loyola, Saint, 1491-1556.
- Item No. 7. Calendario de Galvan 1842, [1841]; 64 p. Ill. 14 cm. (Box 11)
- Item No. 8. Encomendación del alma; y, Manual de Oraciones para ayudar a bien morir, con cien jaculatorias para exhortar á losenfernos en tan terrible trane., 1842; 36 p. Ill. 15 cm. (Box 11)
- Item No. 9. Acusacion que el dr. Jose Maria Aguirre, como defensor de matrimonios, hizo ante la Suprema corte de justicia a la Primera sala del Tribunal superior departamental de México, compuesta de los sres. d. Jose Maria Rosas, d. Jose Maria Esquivel, d. Manuel Arrieta y d. Antonio Barquera, por la sentencia que pronunciaron el dia 2 de marzo de este año de 1842 …, 19 p. Ill. 22 cm. (Box 11)
  Actions-at-law – Mexico. Verástegui de García, María de Jesús. García, Roberto.
- Item No. 10. Alocución que el ciudadano Rafael Espinosa dirijió el día 27 de setiembre de 1842, aniversario de la gloriosa entrada del Ejército Trigarante en México el año de 1821., 15 p. 21 cm. (Box 11)
- Item No. 11. Arte de vivir en paz en el sagrado claustro: obra utilisima para frailes y monjas, 1842; 69 p. 15 cm. (Box 11)
  Monastic and religious life.
- Item No. 12. Bienes eclesiasticos, 1842; 27 p. 21 cm. (Box 11)
  Benefices, Ecclesiastical. Church property – Mexico. Church and state – Mexico.
- Item No. 13. Carta de un leonés a uno de los suscritores a la reimpresion de las cartas provinciales de Pascal, 1842; 8 p. Ill. 22 cm. (Box 11)
  Pascal, Blaise, 1623-1662. Provinciales.
- Item No. 14. Contestacion que el doctor José María Aguirre … da al Suplemento n. 31 del Mosquito mexicano, que publicó el sr. lic. don Manuel Castañeda y Nájera, e insertó en el num. 11 del Observador judicial, con el objeto de defender el fallo que los señores don José María Rosas, don José María Esquivel …, 1842; 48 p. 21 cm. (Box 11)
- Item No. 15. Dia veinte y ocho de cada mes, dedicado al glorioso apostol s. Judas Tadeo., 1842; 15 p. Ill. 11 cm. (Box 11)
- Item No. 16. Elementos para aprender a leer con puntuación: que por disposición de la academia de primera enseñanza, da a luz en proyecto el presidente de la comisión de ortología, para uso de la tierna juventud., 1842; [4] p. 16 cm. (Box 11)
  Reading – Mexico. Spanish – Orthography and spelling – Mexico.
- Item No. 17. Himno a santa clemencia martir., 1842; 1 leaf 17 cm. (Box 11)
  Sacred Songs
- Item No. 18. Novena y día cinco de cada mes, consagrados a nuestra Señora de las Nieves, 1842; 48 p. 15 cm. (Box 11)
- Item No. 19. Observaciones sociales, políticas y económicas sobre los bienes del clero., 1842; 75 p. 18 cm. (Box 11)
  Church property.
- Item No. 20. Si los ignorantes leen, no bailaran en Betlen., 1842; 20 p. Ill. 21 cm. (Box 11)
- Item No. 21. Bula de nuestro santísimo padre, el señor Gregorio XVI, sobre los asuntos de España, y otros documentos importantes., 1842; 23 p. Ill. 21 cm. (Box 11)
  Papal documents. Catholic Church – Latin America. Spain – Colonies – Administration.
- Item No. 22. Breve practica de devocion para implorar los socorros de la Adorable y Amorosa Providencia de Nuestro Dios y Señor por la intercesion de los Santos Angeles de Guarda. Especialmente para los dias primeros de cada mes., 1843; 16 p. 7.5 cm. (Box 11)
  Novenas. Miniature books – Specimens. Catholic Church–Prayer-books and devotions
- Item No. 23. Contestación que a las especies vertidas por D. Manuel María Gándara: en un impreso titulado: Esposicion al supremo gobierno, 1843; 118 p. Ill. 22 cm. (Box 11)
  Gándara, Manuel María. Mexico – History – 1821-1861.
- Item No. 24. Documentos relativos a las contestaciones entre el supremo gobierno y el escmo. Ayuntamiento, sobre el ejercicio esclusivo de las prerogativas de este cuerpo, y motivos por los que ha cesado en sus funciones., 1843; 20 p. Ill. 23 cm. (Box 11)
  Mexico City (Mexico) – Politics and government.
- Item No. 25. Las mascaras siempre han sido de los mas grande, lo mejor de cuanto se ha discurrido. Conversacion de las Mascaras., 1843; 4 p. 22 cm. (Box 11)
  Theater–Mexico.
- Item No. 26. Memoria sobre el estado de la agricultura é industria de la República: que la dirección general de estos ramos presenta al Gobierno Supremo en cumplimiento del artículo 26 del decreto orgánico de 2 de diciembre de 1842., 1843; 74 p., [9] folded leaves of plates Ill. 30 cm. (Box 11)
  Agriculture – Mexico. Industries – Mexico. Mexico – Economic conditions – 19th century.
- Item No. 27. Novena al glorioso limosnero de Jesucristo San Martin Obispo Turonense, abogado especialísmo de los pobres, y protector insigne de sus devotos., 1843; 16 p. 15 cm. (Box 11)
- Item No. 28. Novena en honor de la augustisima Maria de Guadalupe, madre de la Santa Esperanza., 1843; 24 p. Ill. 15 cm. (Box 11)
- Item No. 29. Preceptos utiles para la cuarta clase de la gramatica Latina, 1843; 48 p. 15 cm. (Box 11)
  Latin language – Grammar.
- Item No. 30. Sermon de la Epifania que el dia 6 de enero de 1843, predico en la Santa Iglesia Catedral de Puebla el sr. cura mas antiguo del sagrario D. Luis G. Corral. Danlo a la prensa varias personas piadosas, que se interesan en la conservacion y pureza de la sgrada religion de Jesucristo., 15 p. 21 cm. (Box 11)
- Item No. 31. Calendario para el ano 1844, arreglado a las tablas de ontiveros, que publica Santiago Perez, 65 p. Ill. 14 cm. (Box 11)
- Item No. 32. Disertaciones sobre la historia de la Republica Megicana, desde la epoca de la conquista que los Espanoles hicieron, a fines del siglo XV y principios del XVI, de las islas y continente americano, hasta la independencia …, 1844; 7 p. Ill. 21 cm. (Box 11)
  Mexico –History.
- Item No. 33. Ejercicio devoto y ofrecimientos de las estaciones del calvario. Dispuestas por el R.P.Fr. Francisco Villanueva y Sirguero, en la cuidad de Santiago de Galicia, que se practican en la santa Escuela del Espiritu Santo de Mexico., 1844; 33 p. 10 cm. (Box 11)
- Item No. 34. Manifestación de los agravios que ha inferido a los derechos de la señor doña Manuela Velázquez de la Cadena la sentencia pronunciada en grado de vista por la Segunda Sala del Tribunal Superior de este departamento: en los autos sobre succesión á la mitad, en clase de libres, de los bienes que compusieron los mayorazgos de Cadena Sotomayor, Gómez de Cervantes y Mejía Carvajal., 1844; 27 p. Ill. 21 cm. (Box 11)
  Inheritance and succession – Mexico. Velázquez de la Cadena, Manuela – Trials, litigation, etc.
- Item No. 35. Noticia biógrafica del illmo. Senor apodacá Obispo de Monterey., 1844; 16 p. 19 cm. (Box 11)
  Bishops–Mexico–Biography.
- Item No. 36. Novena en honra del gloriosísimo proto-mártir del sigilo sacramental de la penitencia señor San Juan Nepomuceno, abogado de la honra, 1844; 32 p. 11 cm. (Box 11)
  Miniature books – Specimens. John, of Nepomuk, Saint, ca. 1340-1393 – Prayer-books and devotions – Spanish. Novenas. Miniature books (Printing) – Mexico – 19th century.
- Item No. 37. Sesto calendario de José Maria Lara, para el año bisiesto de 1844. Arreglado al meridiano de Mexico., 72 p. Ill. 15 cm. (Box 11)
- Item No. 38. Calendario de Mariano Galván Rivera. Arreglado al meridano de México., [1844]; 70 p. 14 cm. (Box 11)
- Item No. 39. Cuadernito de abdomada de sor María del Carmen del santísimo Sacramento y Pavón., 1845; 24 p. Ill. 15 cm. (Box 11)
- Item No. 40. A los Venerables Curas Párrocos, Jueces eclesiásticos y Vicarios foráneos de esta Diócesis, 1845; 4 p. 22 cm. (Box 11)
  Visitation sermons.
- Item No. 41. Ajuste de salarios anuales, mensales y diarios., 1845; 79 p. 15 cm. (Box 11)
  Wages – Mexico. Wages – Tables.
- Item No. 42. Carta dirigida a todos los señores editores de periodicos en esta capital., 1845; 21 p. 23 cm. (Box 11)
  Earthquakes – Mexico.
- Item No. 43. De los Jesuitas y de su instituto: opúsculo del P.X. Ravignan, de la Compañía de Jesus. Traducido de la cuarta edición de 1844, 1845 (Box 11)
- Item No. 44. Elogio histórico del Escmo. señor doctor don Josè Maria de Santiago y Carrero, presidente de la cámara del senado, 1845; [4] p. Ill. 23 cm. (Box 11)
- Item No. 45. Los misterios de Paris, 1845 (Box 11)
  Fiction, French.
- Item No. 46. Novena de la Inmaculada Concepcion de Maria Sen~ora Nuestra, alusiva a la nueva medalla del mismo misterio, llamada milagrosa, cuyo modelo fue mostrado prodigiosamente a una novicia, Hermana de a Caridad, en Paris el an~o de 1830 / escrita en Frances por un sacerdote de la mision; y traducida por otro de la misma., 1845; x, 36 p.: [1] leaf of plates 18 cm. (Box 11)
  Mary, Blessed Virgin, Saint –Prayer-books and devotions –Spanish.
- Item No. 47. Novena del santisimo sacramento, donde el devoto de tan admirable misterio hallara motivos eficaces para amarlo, y especiales obsequios para servirlo., 1845; 36 p. Ill. 15 cm. (Box 11)
  Novenas. Catholic Church – Prayer-books and devotions
- Item No. 48. Oracion funebre que en las solemnes honras del exmo. sr. doctor d. José Maria Santiago, verificadas en el santuario de Nuestra Señora de los Angeles el dia 23 de setiembre del corriente año, 1845; 19, [5] p. Ill. 24 cm. (Box 11)
  Funeral orations – Mexico. Santiago, José María, 1783?-1845.
- Item No. 49. Reflexiones importantes al bien y beneficio de la hacienda nacional de la República Mexicana., 1845; 24 p. 23 cm. (Box 11)
  Finance, Public – Mexico.
- Item No. 50. Triduo doloroso dedicado al Santo Niño Cautivo, que se venera en el Altar de Señor S. José de la Iglesia Catedral de Mexico, y dispuesto por la misma devota que hizo la novena, año de 1833., 1845; 32 p. Ill. 11 cm. (Box 11)
  Catholic Church – Prayer-books and devotions
- Item No. 51. Trisagio sagrado para venerar a la santisima y augustisima Trinidad, y alcanzar de su piedad inmensos, copiosós y grandes beneficios., 1845; 32 p. Ill. 11 cm. (Box 11)
- Item No. 52. Dos palabras al escmo. sr. presidente de la república sobre la suspension general de pagos., 1846; 34 p. Ill. 23 cm. (Box 11)
  Debts, Public – Mexico. Finance – Mexico.
- Item No. 53. El Catolico. Periódico religioso, político-cristiano, científico y literario., 1846; 24 p. 26 cm. (Box 11)
  Catholic Church–Mexico–Newspapers.
- Item No. 54. Los Jesuitas, y Mr. Guizot. Articulo de una obra de Europa de 1844., 1846; 14 p. 20 cm. (Box 11)
  Guizot, M. (Franàois), 1787-1874. Jesuits.
- Item No. 55. Método facil, que se propone a los que practican los ejercicios espirituales: para que puedan formar santos propósitos en orden al nuevo arreglo de vida / Lleva añadidos un Exámen particular sobre les virtudes, por el V.P. Alonso Rodriguez, y unas Máximas para la conducta de la vida espiritual por la esclarecida Madre Santa Teresa de Jesus., 1846; 24 p. 16 cm. (Box 11)
  Spiritual exercises. Spiritual life – Catholic Church. Conduct of life – Early works to 1900. Conscience, Examination of.
- Item No. 56. Novena a Maria Santisima de Guadalupe, especial abogada contra la peste, 1846; 29 p. Ill. 11 cm. (Box 11)
  Guadalupe, Our Lady of Mary, Blessed Virgin, Saint – Devotion to – Mexico Epidemics – Mexico.
- Item No. 57. Novena a Maria Santisima de Guadalupe, especial abogada contra la peste., 1846; 29 p. Ill. 11 cm. (Box 11)
  Novenas. Guadalupe, Our Lady of. Epidemics – Mexico.
- Item No. 58. Novena al centro purisimo de la caridad: singularísimo lenitivo para todo género de enfermedades, especialísimo consuelo de afligidos: al glorioso San Salvador de Horta …, 1846; 32 p. 11 cm. (Box 11)
  Prayers for the sick. Novenas – Mexico. Devotional literature – Mexico.
- Item No. 59. Obras del Abate Thorel (cuaderno IV.) Tratado sobre el origen de las sociedades., 1846; 40 p. 21 cm. (Box 11)
  Social sciences. Political Sciences. Rousseau, Jean-Jacques, 1712-1778.
- Item No. 60. Observaciones al dictámen, que la Comision de negocios eclesiasticos presentó al Congreso constituyente del estado de Guatemala en 29 de abril de 1845, consultando la derogatoria del decreto de 3 de julio de 1843, que permitia establecerse en dicho estado á los padres jesuitas., 1846; 112 p. 22 cm. (Box 11)
  Jesuits – Guatemala.
- Item No. 61. Refrigerio de enfermos y ancianos: novena general a todos los santos y santas de la corte celestial para que en su día pueda á cada uno rezarla el necesitado, 1846; 30 p. 11 cm. (Box 11)
  Novenas. Catholic Church – Prayer-books and devotions – Spanish.
- Item No. 62. Sermon que en la toma de hábito de doña Mariana Samaniego y Canal, dijo en la santa iglesia de las muy r.r.m.m. capuchinas de la ciudad de Santàago de Querétaro, el r.p. ex- definidor y guardian sr. Antonio Moncada. Moncada, Antonio., 1846; 3 p. l., 14 p. Ill. 21 cm. (Box 11)
  María de la Luz Catalina, Sister.
- Item No. 63. Calendario de Galvan, para el ano de 1847 Arreglado al meridiano de megico, [1846]; 72 p. Ill. 13 cm. (Box 11)
- Item No. 64. Contestacion del venerable cabildo metropolitano,: a las dos notas del supremo gobeirno del dia 14 del corriente enero., 1847; 11 p. 22 cm. (Box 11)
- Item No. 65. Campaña sin gloria y guerra como la de los Cacomixtles, en las torres de las iglesias. Tenida en el recinto de México. Causada por haber persistido D. Valentin Gomez Farias, vice-presidente de la República Mexicana, en llevar adelante las leyes de 11 de enero y 4 de febrero de 1847, llamadas de manos muertas, que despojan al clero de sus propiedades, con oposición casi general de la nación., 44 p. Ill. 22 cm. (Box 11)
  Mexican War, 1846-1848. Mexico – History – 1821-1861.
- Item No. 66. Viva la Religion :Compendio critico-historico de la llamada ley de ocupacion de bienes eclesiásticos., 1847; 1 sheet ([2] p.) 33 cm. (Box 11)
  Mexican War, 1846-1848 – Confiscations and contributions – Mexico. Taxation – Mexico. Church and state – Mexico. Lat Amer Tracts – 1847.
- Item No. 67. Breve discurso sobre los sucesos presentes: que en obsequio de la verdadera religion hace el minimo de los obispos de la iglesia mexicana, 1847; 12 p. 22 cm. (Box 11)
- Item No. 68. Breve esposición o defensa de los bienes, inmunidad y libertad de la iglesia, 1847; 11 p. 21 cm. (Box 11)
- Item No. 69. Contestacion dada por el Illmo. Sr. Obispo de Puebla, al exmo. Sr. Ministro de Justicia Dr. D. Andres Lopez de Nava, con algunas notas conducentes., 1847; 44 p. 22 cm. (Box 11)
- Item No. 70. Contestacion dada por el Illmo. Sr. Obispo de Puebla, al exmo. Sr. Ministro de Justicia Dr. D. Andres Lopez de Nava, con algunas notas conducentes., 1847; 44 p. 22 cm. (Box 11)
- Item No. 71. Contestación del Illmo. Sr. vicario capitular del arzobispado, a la circular de 19 de mayo del ministerio de justicia, 1847; 18 p. Ill. 22 cm. (Box 11)
  Catholic Church – Mexico. Mexico – Church history.
- Item No. 72. Defensa de los bienes de la iglesia Catolica Apostolica Romana., 1847; 24 p. 22 cm. (Box 11)
  Church and state – Mexico – History. Mexico – History – Wars of Independence, 1810-1821.